【裁判字號】    94,基簡,909
【裁判日期】    950309
【裁判案由】    損害賠償
【裁判全文】
臺灣基隆地方法院基隆簡易庭民事判決
原      告  乙○○
法定代理人  甲○○
被      告  丙○○
當事人間因原告提起附帶民事訴訟，請求侵權行為損害賠償事件
，經本院刑事庭裁定移送，本院於民國95年3月2日言詞辯論終結
，判決如下：
    主  文
被告應給付原告新臺幣貳萬伍仟貳佰陸拾元，及自民國94年11月
11日起至清償日止，按年息百分之五計算之利息。
原告其餘之訴駁回。
訴訟費用由被告負擔四分之一，餘由原告負擔。
原告勝訴部分得假執行。
    事實及理由要領
一、原告起訴主張：被告於民國94年7月4日下午5時30分許，於
    基隆市○○區○○路130號旁之空地停車場，駕駛車號ＰＫ
    —9703號小客車，於倒車進入停車位置時，誤踩油門，致該
    小客車突然加速，衝入後方地勢較低之巷道，而撞及原告及
    第三人高士晉、楊佳凱等人，原告因此受有頭部外傷、兩肩
    及左肘多處擦傷等傷害。原告因此支出醫藥費新台幣（以下
    同）5,260元。為此依侵權行為之法律關係，請求被告賠償
    醫藥費5,260及精神慰撫金10萬元等語，並提出診斷證明書
    一件及醫療費用收據三件為證，被告對此亦不爭執，原告之
    主張可信為真實。
二、按因故意或過失，不法侵害他人之權利者，負損害賠償責任
    。民法第184條第1項定有明文。另不法侵害他人之身體、健
    康、名譽、自由、信用、隱私、貞操，或不法侵害其他人格
    法益而情節重大者，被害人雖非財產上之損害，亦得請求賠
    償相當之金額。民法第184條第1項、第195條第1項分別定有
    明文。
三、本件被告因過失致原告受有前述之傷害，原告因此依侵權行
    為之法律關係，請求被告賠償醫療費用及精神慰撫金，於屬
    有據，經查，原告為本件傷害支出之醫療費用為5,260元，
    有醫療費用收據三件可證，核屬必要費用，應予准許。另原
    告所受之傷害頭部經斷層掃瞄未發現異狀，有診斷證明書附
    卷可稽，雖受有相當之驚慌，但均屬外傷，其請求10萬元之
    精神慰撫金核屬過高，本院認以20,000元為適當。綜上所述
    ，原告請求被告給付25,260元及自起訴狀繕本送達翌日即94
    年11月11日起至清償日止，按年息百分之五計算之法定遲延
    利息之範圍內為有理由，應予准許，原告逾此部分之請求，
    為無理由，應予駁回。
四、本件原告勝訴部分乃訴訟標的金額未達500,000元，依民事
    訴訟法第389條第1項第3款規定，應依職權宣告假執行，就
    原告勝訴部分爰依職職宣告之。
五、結論：本件原告之訴為一部有理由，一部無理由，依民事訴
    訟法第79條，判決如主文。
中    華    民    國    95    年    3     月    9     日
                  基隆簡易庭法  官  林李達
以上正本係照原本作成。
對於本件判決如有不服，應於收受送達後20日內向本院提出上訴
書狀，上訴於本院合議庭，並按他造當事人之人數附具繕本。
中    華    民    國    95    年    3     月    10    日
                            書記官  黃錫煒


司法院資訊處製作；財團法人民間司法改革基金會備份。
